<!DOCTYPE html PUBLIC "-//W3C//DTD XHTML 1.0 Transitional//EN" "http://www.w3.org/TR/xhtml1/DTD/xhtml1-transitional.dtd">
<html xmlns="http://www.w3.org/1999/xhtml">
<head>
	<meta http-equiv="Content-Type" content="text/html; charset=iso-8859-1" />
	<title>Ymmärrä suomea</title>
	<style type="text/css" media="all">@import "css/styles.css";</style>
	<script type="text/javascript" src="swfobject.js"></script>
</head>
<body class="font-medium">
	<div id="main-wrapper">
		<div id="topbar"></div>
		<div id="main-menu">
			<table cellspacing="0" cellpadding="0" border="0" class="add-links"><tr>
				<td class="item"><img class="raquo" src="i/raquo.gif" alt="" height="7" width="4" /><a href="/ymmarra/index.php?moduli=sanakirja">Sanakirja</a></td>
				<td class="item"><img class="raquo" src="i/raquo.gif" alt="" height="7" width="4" /><a href="/ymmarra/index.php?moduli=verbit">Verbiluettelo</a></td>
				<td class="item"><img class="raquo" src="i/raquo.gif" alt="" height="7" width="4" /><a href="/ymmarra/index.php?moduli=kielioppi">Kielioppi</a></td>
			</tr></table>
			<table cellspacing="0" cellpadding="0" border="0"><tr>
				<td class="item"><img class="raquo" src="i/raquo.gif" alt="" height="7" width="4" /><a href="/ymmarra/index.php">Etusivu</a></td>
				<td class="item"><img class="raquo" src="i/raquo.gif" alt="" height="7" width="4" /><a href="/ymmarra/index.php?moduli=tekstit">Lukutekstit</a></td>
			</tr></table>
		</div>
		<div id="content">
			<table cellspacing="0" cellpadding="0" border="0" id="content-wrapper"><tr>
				<td>
					<div id="left-menu">
												<div class="header-verb"><span>Verbit</span></div>
						<div class="menu">
								<div class="init"><a href="/ymmarra/index.php?moduli=verbit&kirjain=a">A</a></div>
								<div class="init"><a href="/ymmarra/index.php?moduli=verbit&kirjain=e">E</a></div>
								<div class="init"><a href="/ymmarra/index.php?moduli=verbit&kirjain=h">H</a></div>
								<div class="init"><a href="/ymmarra/index.php?moduli=verbit&kirjain=i">I</a></div>
								<div class="init"><a href="/ymmarra/index.php?moduli=verbit&kirjain=j">J</a></div>
								<div class="init"><a href="/ymmarra/index.php?moduli=verbit&kirjain=k">K</a></div>
								<div class="init"><a href="/ymmarra/index.php?moduli=verbit&kirjain=l">L</a></div>
								<div class="init"><a href="/ymmarra/index.php?moduli=verbit&kirjain=m">M</a></div>
								<div class="init"><a href="/ymmarra/index.php?moduli=verbit&kirjain=n">N</a></div>
								<div class="init"><a href="/ymmarra/index.php?moduli=verbit&kirjain=o">O</a></div>
								<div class="init"><a href="/ymmarra/index.php?moduli=verbit&kirjain=p">P</a></div>
								<div class="init"><a href="/ymmarra/index.php?moduli=verbit&kirjain=r">R</a></div>
								<div class="init"><a href="/ymmarra/index.php?moduli=verbit&kirjain=s">S</a></div>
								<div class="init"><a href="/ymmarra/index.php?moduli=verbit&kirjain=t">T</a></div>
								<div class="init"><a href="/ymmarra/index.php?moduli=verbit&kirjain=u">U</a></div>
								<div class="init"><a href="/ymmarra/index.php?moduli=verbit&kirjain=v">V</a></div>
								<div class="init"><a href="/ymmarra/index.php?moduli=verbit&kirjain=y">Y</a></div>
								<div class="init"><a href="/ymmarra/index.php?moduli=verbit&kirjain=Ä">Ä</a></div>
						</div>					</div>
				</td>
				<td>
					<div id="main-content">
						<div id="path">
							<a href=".">Etusivu</a> &gt; <a href="/ymmarra/index.php?moduli=verbit&kirjain=K">K</a>						</div>
													<h1>KORJATA</h1>
						<table cellspacing="0" cellpadding="0" border="0">
							<tr>
								<td colspan="2" style="padding-bottom:10px;"><strong>Aktiivin indikatiivi</strong></td>
							</tr>
							<tr>
								<td><pre>PREESENS                   
minä     korjaan           
sinä     korjaat           
hän      korjaa            
me       korjaamme         
te       korjaatte         
he       korjaavat         

PASSIIVI
         korjataan         

IMPERFEKTI                 
         korjasin          
         korjasit          
         korjasi           
         korjasimme        
         korjasitte        
         korjasivat        

PASSIIVI
         korjattiin        

PERFEKTI
olen     korjannut         
olet     korjannut         
on       korjannut         
olemme   korjanneet        
olette   korjanneet        
ovat     korjanneet        

PASSIIVI
on       korjattu          

PLUSKVAMPERFEKTI
olin     korjannut         
olit     korjannut         
oli      korjannut         
olimme   korjanneet        
olitte   korjanneet        
olivat   korjanneet        

PASSIIVI
oli      korjattu          
</pre></td>
								<td>&nbsp;&nbsp;&nbsp;</td>
								<td><pre>  KIELTOMUOTO
  en        korjaa
  et        korjaa
  ei        korjaa
  emme      korjaa
  ette      korjaa
  eivät     korjaa


  ei        korjata 

   
  en        korjannut
  et        korjannut
  ei        korjannut
  emme      korjanneet
  ette      korjanneet
  eivät     korjanneet


  ei        korjattu


  en    ole korjannut
  et    ole korjannut
  ei    ole korjannut
  emme  ole korjanneet
  ette  ole korjanneet
  eivät ole korjanneet


  ei    ole korjattu


  en    ollut  korjannut
  et    ollut  korjannut
  ei    ollut  korjannut
  emme  olleet korjanneet
  ette  olleet korjanneet
  eivät olleet korjanneet


  ei    ollut  korjattu
</pre></td>
							</tr>
						</table>
						<table cellspacing="0" cellpadding="0" border="0">
							<tr>
								<td colspan="2" style="padding-bottom:10px;"><strong>Aktiivin konditionaali</strong></td>
							</tr>
							<tr>
								<td><pre>PREESENS
minä     korjaisin         
sinä     korjaisit         
hän      korjaisi          
me       korjaisimme       
te       korjaisitte       
he       korjaisivat       

PASSIIVI
         korjattaisiin     

PERFEKTI
olisin   korjannut         
olisit   korjannut         
olisi    korjannut         
olisimme korjanneet        
olisitte korjanneet        
olisivat korjanneet        

PASSIIVI
olisi    korjattu          
</pre></td>
								<td>&nbsp;&nbsp;&nbsp;</td>
								<td><pre> 
  en        korjaisi
  et        korjaisi
  ei        korjaisi
  emme      korjaisi
  ette      korjaisi
  eivät     korjaisi


  ei        korjattaisi


  en    olisi  korjannut
  et    olisi  korjannut
  ei    olisi  korjannut
  emme  olisi  korjanneet
  ette  olisi  korjanneet
  eivät olisi  korjanneet


  ei    olisi  korjattu
</pre></td>
							</tr>
						</table>
						<table cellspacing="0" cellpadding="0" border="0">
							<tr>
								<td colspan="2" style="padding-bottom:10px;"><strong>Aktiivin potentiaali</strong></td>
							</tr>
							<tr>
								<td><pre>PREESENS
minä     korjannen         
sinä     korjannet         
hän      korjannee         
me       korjannemme       
te       korjannette       
he       korjannevat       

PASSIIVI
         korjattaneen      

PERFEKTI
lienen   korjannut         
lienet   korjannut         
lienee   korjannut         
lienemme korjanneet        
lienette korjanneet        
lienevät korjanneet        

PASSIIVI
lienee   korjattu          
</pre></td>
								<td>&nbsp;&nbsp;&nbsp;</td>
								<td><pre> 
  en        korjanne
  et        korjanne
  ei        korjanne
  emme      korjanne
  ette      korjanne
  eivät     korjanne


  ei        korjattane


  en    liene  korjannut
  et    liene  korjannut
  ei    liene  korjannut
  emme  liene  korjanneet
  ette  liene  korjanneet
  eivät liene  korjanneet


  ei    liene  korjattu
</pre></td>
							</tr>
						</table>
						<table cellspacing="0" cellpadding="0" border="0">
							<tr>
								<td colspan="2" style="padding-bottom:10px;"><strong>Aktiivin imperatiivi</strong></td>
							</tr>
							<tr>
								<td><pre>PREESENS

(sinä)   korjaa            
(hän)    korjatkoon        
(me)     korjatkaamme      
(te)     korjatkaa         
(he)     korjatkoot        

PASSIIVI
         korjattakoon      

PERFEKTI

ole      korjannut         
olkoon   korjannut         
olkaamme korjanneet        
olkaa    korjanneet        
olkoot   korjanneet        

PASSIIVI

olkoon   korjattu          
</pre></td>
								<td>&nbsp;&nbsp;&nbsp;</td>
								<td><pre> 

  älä       korjaa  
  älköön    korjatko
  älkäämme  korjatko
  älkää     korjatko
  älkööt    korjatko


  älköön    korjattako



  älä      ole  korjannut
  älköön   olko korjannut
  älkäämme olko korjanneet
  älkää    olko korjanneet
  älkööt   olko korjanneet



  älköön   olko korjattu
</pre></td>
							</tr>
						</table>
						<table cellspacing="0" cellpadding="0" border="0">
							<tr>
								<td colspan="2" style="padding-bottom:10px;"><strong>Verbin nominaalimuodot</strong></td>
							</tr>
							<tr>
								<td><pre>I INFINITIIVI              

Lyhyempi muoto:            
         korjata           

Pitempi muoto:             
         korjatakseni      
         korjataksesi
         korjatakseen
         korjataksemme
         korjataksenne
         korjatakseen

III  INFINITIIVI           

inessiivi    korjaamassa   
elatiivi     korjaamasta   
illatiivi    korjaamaan    
adessiivi    korjaamalla
abessiivi    korjaamatta   
instruktiivi korjaaman     
                           
Passiivi
instruktiivi korjattaman   
                           
                           
</pre></td>
								<td>&nbsp;&nbsp;&nbsp;</td>
								<td><pre>  II INFINITIIVI

  inessiivi     korjatessa
  instruktiivi  korjaten

  Passiivi
  inessiivi     korjattaessa






  IV INFINITIIVI

  nominatiivi   korjaaminen
  partitiivi    korjaamista
    

  I PARTISIIPPI 
  aktiivi       korjaava
  passiivi      korjattava

  II PARTISIIPPI 
  aktiivi       korjannut
  passiivi      korjattu
</pre></td>
							</tr>
						</table>

					</div>
				</td>
			</tr></table>		</div>
		<div id="footer"><a href="http://www.oph.fi/"><img src="i/oph_logo_ymmarrasuomea.gif" width="157" height="35" alt="OPH" /></a></div>
	</div>
</body>
</html>
